【裁判字號】    95,簡上,51
【裁判日期】    950529
【裁判案由】    竊盜
【裁判全文】
臺灣屏東地方法院刑事判決  95年度簡上字第51號
    上  訴  人  臺灣屏東地方法院檢察署檢察官
    被      告  甲○○
上列上訴人因被告竊盜等案件，不服本院95年度簡字第253 號中
華民國95年3 月3 日刑事簡易判決（95年度偵字第1158 號），
提起上訴及移送併案審理（95年度偵字第1983、2242、2272號）
，本院判決如下：
    主  文
原判決撤銷。
甲○○共同連續犯攜帶兇器，毀越安全設備竊盜罪，處有期徒刑
貳年陸月，並於刑之執行前，令入勞動場所強制工作參年；扣案
鑰匙陸支均沒收。
    事實
一、甲○○前因竊盜案件，經台灣高雄地方法院判處有期徒刑3
    月，於民國94年12月26日確定（未執行完畢，不構成累犯）
    ，詎其未戒除竊盜之習慣，竟仍基於竊盜之概括犯意，意圖
    為自己不法所有，於下列時地獨自一人或與有犯意聯絡之張
    慶全共同連續為竊盜行為多次:
1、95年1 月11日20時許，在屏東縣內埔鄉○○街104 號旁，以
   拾得他人所有之鑰匙1 支，竊取丙○○所有之自小貨車1 輛
   （車牌號碼:8M-9613），得手後供己使用。
2、95年1 月26日23時許，在屏東縣內埔鄉○○路20巷口處，以
   同上手法，竊取吳芳華所有，交付予辛○○修理之小貨車1
   輛（車號:F6-0477），得手後供己使用。
3、95年2 月7 日20時許，駕駛上開吳芳華所有之小貨車，前往
   位於屏東市○○○路○段9 號之芳隆農產有限公司（以下簡
   稱芳隆公司）大門旁，徒手竊取該公司所有之輸送帶2 支及
   齒輪1 支，得手後出售予不詳姓名之資源回收商，得款新台
   幣（下同）300 元。
4、95年2 月9 日23時許，駕駛上開吳芳華所有之小貨車，再前
   往芳隆公司大門旁，徒手竊取該公司所有之輸送帶滑輪3 支
   及白鐵1塊，得手後放在該小貨車上，欲變賣金錢花用。
5、95年2 月11日7時許，駕使上開吳芳華所有之小貨車，再前往
   芳隆公司大門旁，徒手竊取該公司所有之齒輪1 支，得手後
   亦放在該小貨車上，欲變賣金錢花用。
6、95年3 月10日5 時許，在屏東縣潮州鎮○市路段上，持上述
   撿拾所得他人所有之鑰匙1 支，竊取戊○○所有之小貨車1
   輛（車號:F6-6810），得手後供己使用。
7、95年3 月19日16時許，與張慶全（另由檢察官偵查起訴）共
   同前往屏東市○○路○ 段100 之15號乙○○所有，但已停業
   之鐵工廠，持客觀上足供作兇器使用之金屬製板手、斧頭、
   鉗子、破壞剪、剪刀等物（行竊後甲○○將該批工具留在該
   工廠，但均未扣案），將該工廠之鐵窗剪斷而毀損之，足以
   生損害於乙○○，並翻越窗戶，進入該工廠內竊取馬達4 個
   ，得手後以每個馬達1000元之價格售予不知情之洪錦和，得
   款4000元。
8、95年3 月20日17時至隔日6 時許間，甲○○與張慶全共同在
   屏東縣萬丹鄉○○路○ 段666 號前，由張慶全把風，甲○○
   以上開其拾得之鑰匙1 支，竊取丁○○所有之小貨車1 輛（
   車號:WH-2019）及車上之水電工具1 批，得手後供其二人使
   用。
9、95年3 月21日16時許，甲○○由張慶全騎機車（張慶全之母
   所有）載同前往上述乙○○之鐵工廠內，持足供作兇器使用
   之板手1 支，翻越該工廠之窗戶而進入工廠內，以板手拆解
   馬達4 個，得手後要將馬達搬離現場之際，聽見有人到場之
   聲音，遂倉皇離開，未及將馬達搬離，該板手及機車亦均留
   在現場（但板手未扣案）。
10、95年3 月28日7 時許，在屏東縣潮州鎮○○路與公園1 巷口
    ，見蕭應麟所有（交由其子己○○使用）之小貨車（車號
    :9S-4312 ）鑰 匙未取下，遂逕將該車發動後竊走，供己代
    步所用。
11、95年3 月28日15時許，駕駛上開蕭應麟所有之小貨車，行經
    屏東縣長治鄉高鳳技術學院前，見不詳人所有之貨車上放有
    焊接線一批，遂徒手將該批焊接線竊走，再交由知情之鐘志
    章售予不知情之資源回收商，得款1133元。
二、嗣甲○○先95年2 月11日15時許，駕駛上開吳芳華所有之貨
    車，行經屏東市華州工商大門旁，因行跡可疑為警攔檢查獲
    ，並扣得吳芳華被竊之輸送帶滑輪3 支、白鐵1 塊、齒輪1
    支（已由芳隆公司領回）及甲○○用以竊車之鑰匙1 支；又
    因甲○○前於95年1 月14日12時許，駕駛上述竊得丙○○所
    有之小貨車，行經屏東市○○街與海豐街一巷交岔路口時，
    因與洪靖凱所駕之車輛發生碰撞，甲○○因心虛而逃離現場
    ，嗣經警在該小貨車上採得指紋一枚，送請內政部警政署刑
    事警察局比對後，發現為甲○○之指紋（95年度偵字第1983
    號部分）；又於95年2 月11日15時許，甲○○駕駛吳芳華所
    有之上開小貨車，載運上開竊自芳隆公司之輸送帶滑輪3 支
    、白鐵1 塊及齒輪1 支等物，行經屏東市華州工家大門旁時
    ，為警攔檢查獲（95年度偵字第1158號部分）；再於95年3
    月23日凌晨，經警依甲○○及張慶全遺留於乙○○所有之鐵
    工廠旁之機車車籍，在張慶全之住處查獲張慶全，並經張慶
    全之帶領，在屏東市自立公園內停車場查獲上述丁○○所有
    之小貨車（並已發還）及甲○○用以竊車之鑰匙1 支，再經
    張慶全之帶領，前往洪錦和所經營之資源回收場，查扣乙○○所被竊之馬達1 個（已發還）（95年度偵字第2272號部分
    ）；復於95年3 月29日11時35分許，在屏東市○○路上，當
    甲○○要前往駕駛其竊得之上述蕭應麟所有之小貨車時，當
    場查獲（95年度偵字第2242號部分）。
三、案經屏東縣警察局屏東分局移送台灣屏東地方法院檢察署檢
    察官偵查起訴及移送併辦。
    理由
一、上揭犯罪事實業據被告甲○○坦承不諱，並有: （1）共 犯
    張慶全於警詢、偵查中之供述、（2）證 人即被害人丙○○
    、辛○○、庚○○、陳健雄、乙○○、丁○○、己○○於警
    詢中之指述、（3）證 人即為被告售出竊得之焊接線之鍾志
    章於警詢中之證述、（4）證 人即買受被告出售之贓物之洪
    錦和、洪永豐於警詢中之證述、（5）被 告拾獲，用以行竊
    或預備行竊之鑰拾共6 支（其中4 支係於95年1 月14日在丙○○所有之貨車上所扣得、1 支於95年2 月11日在上開吳芳
    華所有之小貨車上所扣得、1 支於3 月23日在上開丁○○所
    有之小貨車上所扣得）、（6）、 上開貨車遭竊後被害人報
    案後之車輛協尋電腦輸入單（丙○○所有之小貨車部分）（
    7 ）被害人等領回上述遭竊之小貨車時所出具之贓物認領保
    管單（吳芳華、丁○○、陳健雄、蕭應麟（由使用人己○○
    領回）所有之小貨車）、（8）被 害人庚○○（芳隆公司）
    領回輸送帶3 支、白鐵1 塊、齒輪1 支時所出具之贓物認領
    保管單、被害人乙○○領回上述被竊馬達1 具時所出具之贓
    物認領保管單（9）內 政部警政署刑事警察局95年2 月7 日
    刑紋字第0950013992號鑑驗書，載明於上述尋獲之丙○○所
    有貨車上所採得之指紋與被告右環指指紋相符（10）警卷所
    附，共犯張慶全帶同警方指認行竊上述乙○○所經營之工廠
    時，所毀損並穿越之窗戶、行竊位置、所竊得乙○○所有之
    馬達、第2 次前往乙○○經營之鐵工廠時所共騎之機車之照
    片等物可證，堪認被告之自白與事實相符，其上開竊盜犯行
    均應可認定。
四、被告於上述前往乙○○所有之鐵工廠行竊時，攜帶鉗子、斧
    頭、板手、破壞剪、剪刀等工具，並用以拆解鐵窗及拆卸馬
    達，而此類足用以拆卸之工具，依一般生活經驗，客觀上足
    以對人之生命、身體造成危害，得作為兇器使用；又鐵窗具
    有防盜之功能，可認為防護財產安全之設備。核被告上述事
    實一、1 至6 、8 、10、11徒手所為之竊盜犯行，均係犯刑
    法第320 條第1 項之竊盜罪，上述事實一、7 、9 所為之竊
    盜犯行，均係犯同法第321 條第1 項第2 款、第3 款之攜帶
    兇器竊盜毀越安全設備罪；又被告為事實一、7 之竊盜行為
    時，持鉗子等物毀壞鐵窗後，進入乙○○所有之鐵工廠內行
    竊，顯足生損害於乙○○，且已經乙○○於警詢中表明告訴
    之意，有其警詢筆錄為憑，被告此部分行為亦犯刑法第354
    條之毀損罪，此部分犯行雖未經檢察官起訴，但與已起訴之
    竊盜罪有牽連犯之裁判上一罪關係，且經檢察官敘明於論告
    書中，應為起訴效力所及，本院應併行審判；被告就上述事
    實一、7 、8 、9 之竊盜及毀損犯行，與張慶全有犯意聯絡
    及行為分擔，為共同正犯；再檢察官雖僅就上述事實一、2
    至5 部分之竊盜犯行聲請簡易處刑，但被告其餘之竊盜行為
    與已聲請簡易處刑部分有連續犯之裁判上一罪關係，均應為
    起訴效力所及，且經檢察官聲請併辦，自應由本院一併審判
    。被告前後11次竊盜犯行，均時間緊接，方法相同，觸犯基
    本構成要件相同之罪名，顯係基於概括犯意為之，應依連續
    犯之規定論以一連續攜帶兇器毀越安全設備竊盜罪處斷；而
    被告所為上揭加重竊盜及毀損二犯行，具有方法結果牽連關
    係，應依牽連犯規定，從較重之連續攜帶兇器毀越安全設備
    竊盜罪處斷。
五、原審以被告事證明確，予以論罪科刑，固非無見，惟原審未
    及審酌被告如事實一、2 至5 以外之竊盜及毀損犯行，尚有
    未洽，是檢察官上訴指摘原審未及審酌被告上述事實、1 至
    5 以外所示之竊盜及毀損犯行，請求撤銷原判決，即有理由
    ，自應由本院將原判決撤銷，另為適法之諭知。爰審酌被告
    於94年11月21日甫因竊盜犯行，經台灣高雄地方法院判處有
    期徒刑3 月，尚未執行，即再犯本件多次竊盜犯行，有台灣
    高等法院被告前案紀錄表為證，可見其素行不良、犯罪動機
    、以拾得之鑰匙竊取車輛或以鉗子等兇器破壞並穿越鐵窗行
    竊為犯罪手段、所得財物之價值、被告甫於94年11月21日因
    竊盜經法院判處有期徒刑3 月，又於95年2 月11日再因犯上
    開竊盜罪為警查獲，竟又連續11次為本案之竊盜犯行，顯然
    對於其犯行毫無悔意，且對於過輕之刑度並無戒懼之心，並
    有竊盜之習慣無誤，再參酌其攜帶兇器犯罪之手法，危害他
    人財產法益非輕，嚴重影響社會秩序，惟犯後坦承犯行等一
    切情狀，量處如主文第2 項所示之刑，並令被告於刑執行前
    入勞動場所強制工作3 年，以資矯治。扣案之鑰匙6 支（查
    扣時地如前所述）係被告撿拾所得，已經被告當庭陳明，並
    無證據可認為係他人拋棄而經被告先占取得所有權，尚難認
    為被告所有，而於95年3 月29日11時35分許，被告駕駛上述
    蕭應麟所有之小貨車為警查獲時，在該小貨車上查扣六角套
    筒板手1 支、鐵鋸1 支，被告已經陳明係鐘志章所有（雖鍾
    志章於警詢中供稱係被告所有，但亦無證據證明與被告之竊
    盜犯行有關），爰均不為沒收之諭知。
據上論斷，應依刑事訴訟法第455 條之1 第3 項、第369 條第1
項前段、第364 條、第299 條第1 項前段，刑法第28條、第56條
、第321 條第1 項第2 款、第3 款、第354 條、第55條，竊盜犯
贓物犯保安處分條例第3 條第1 項第1 款、第4 條、第5 條第1
項前段，罰金罰鍰提高標準條例第1 條前段，判決如主文。
本案經檢察官王光傑到庭執行職務。
中    華    民    國    95    年    5    月    29    日
                  刑事第四庭  審判長法  官  莊鎮遠
                                    法  官  王以齊
                                    法  官  劉敏芳
以上正本證明與原本無異。
如不服本判決應於收受本判決送達後10日內向本院提出上訴書狀
，其未敘述上訴理由者，並得於提起上訴後10日內向本院補提理
由書狀（均須按他造當事人之人數附繕本）「切勿逕送上級法院
」
中    華    民    國    95    年    5     月    29    日
                                    書記官  薛慧茹
附錄論罪法條:
中華民國刑法第321條
犯竊盜罪而有左列情形之一者，處6 月以上、5 年以下有期徒刑
：
一於夜間侵入住宅或有人居住之建築物、船艦或隱匿其內而犯之
者。
二毀越門扇、牆垣或其他安全設備而犯之者。
三攜帶兇器而犯之者。
四結夥三人以上而犯之者。
五乘火災、水災或其他災害之際而犯之者。
六在車站或埠頭而犯之者。
前項之未遂犯罰之。
中華民國刑法第354條
毀棄、損壞前二條以外之他人之物或致令不堪用，足以生損害於
公眾或他人者，處2 年以下有期徒刑、拘役或500 元以下罰金。


司法院資訊處製作；財團法人民間司法改革基金會備份。
